- def:
  - sseq:
    - - - sense
        - dt:
          - - text
            - '{sx|aplacar||} {bc}to {a_link|appease}, to {a_link|pacify}'
  dros:
  - def:
    - sseq:
      - - - sense
          - dt:
            - - text
              - '{bc}to {a_link|calm down}'
    drp: apaciguarse
    fl: reflexive verb
  fl: transitive verb
  hwi:
    hw: apaciguar
    prs:
    - sound:
        audio: apaci02sp
  meta:
    id: apaciguar
    lang: es
    offensive: false
    section: alpha
    sort: '2601629000'
    src: spanish
    stems:
    - apaciguar
    - apaciguarse
    uuid: bd8a972c-ec2d-406a-a094-a69720a888bf
  shortdef:
  - 'aplacar : to appease, to pacify'
  suppl:
    cjts:
    - cjfs:
      - apaciguando
      - apaciguado
      cjid: gppt
    - cjfs:
      - apaciguo
      - apaciguas
      - apacigua
      - apaciguamos
      - "apacigu\xE1is"
      - apaciguan
      cjid: pind
    - cjfs:
      - apaciguaba
      - apaciguabas
      - apaciguaba
      - "apacigu\xE1bamos"
      - apaciguabais
      - apaciguaban
      cjid: pret
    - cjfs:
      - "apacig\xFC\xE9"
      - apaciguaste
      - "apacigu\xF3"
      - apaciguamos
      - apaciguasteis
      - apaciguaron
      cjid: pprf
    - cjfs:
      - "apaciguar\xE9"
      - "apaciguar\xE1s"
      - "apaciguar\xE1"
      - apaciguaremos
      - "apaciguar\xE9is"
      - "apaciguar\xE1n"
      cjid: futr
    - cjfs:
      - "apaciguar\xEDa"
      - "apaciguar\xEDas"
      - "apaciguar\xEDa"
      - "apaciguar\xEDamos"
      - "apaciguar\xEDais"
      - "apaciguar\xEDan"
      cjid: cond
    - cjfs:
      - "apacig\xFCe"
      - "apacig\xFCes"
      - "apacig\xFCe"
      - "apacig\xFCemos"
      - "apacig\xFC\xE9is"
      - "apacig\xFCen"
      cjid: psub
    - cjfs:
      - apaciguara
      - apaciguaras
      - apaciguara
      - "apacigu\xE1ramos"
      - apaciguarais
      - apaciguaran
      cjid: pisb1
    - cjfs:
      - apaciguase
      - apaciguases
      - apaciguase
      - "apacigu\xE1semos"
      - apaciguaseis
      - apaciguasen
      cjid: pisb2
    - cjfs:
      - apaciguare
      - apaciguares
      - apaciguare
      - "apacigu\xE1remos"
      - apaciguareis
      - apaciguaren
      cjid: fsub
    - cjfs:
      - he apaciguado
      - has apaciguado
      - ha apaciguado
      - hemos apaciguado
      - "hab\xE9is apaciguado"
      - han apaciguado
      cjid: ppci
    - cjfs:
      - "hab\xEDa apaciguado"
      - "hab\xEDas apaciguado"
      - "hab\xEDa apaciguado"
      - "hab\xEDamos apaciguado"
      - "hab\xEDais apaciguado"
      - "hab\xEDan apaciguado"
      cjid: ppsi
    - cjfs:
      - hube apaciguado
      - hubiste apaciguado
      - hubo apaciguado
      - hubimos apaciguado
      - hubisteis apaciguado
      - hubieron apaciguado
      cjid: pant
    - cjfs:
      - "habr\xE9 apaciguado"
      - "habr\xE1s apaciguado"
      - "habr\xE1 apaciguado"
      - habremos apaciguado
      - "habr\xE9is apaciguado"
      - "habr\xE1n apaciguado"
      cjid: fpin
    - cjfs:
      - "habr\xEDa apaciguado"
      - "habr\xEDas apaciguado"
      - "habr\xEDa apaciguado"
      - "habr\xEDamos apaciguado"
      - "habr\xEDais apaciguado"
      - "habr\xEDan apaciguado"
      cjid: cpef
    - cjfs:
      - haya apaciguado
      - hayas apaciguado
      - haya apaciguado
      - hayamos apaciguado
      - "hay\xE1is apaciguado"
      - hayan apaciguado
      cjid: ppfs
    - cjfs:
      - hubiera apaciguado
      - hubieras apaciguado
      - hubiera apaciguado
      - "hubi\xE9ramos apaciguado"
      - hubierais apaciguado
      - hubieran apaciguado
      cjid: ppss1
    - cjfs:
      - hubiese apaciguado
      - hubieses apaciguado
      - hubiese apaciguado
      - "hubi\xE9semos apaciguado"
      - hubieseis apaciguado
      - hubiesen apaciguado
      cjid: ppss2
    - cjfs:
      - hubiere apaciguado
      - hubieres apaciguado
      - hubiere apaciguado
      - "hubi\xE9remos apaciguado"
      - hubiereis apaciguado
      - hubieren apaciguado
      cjid: fpsb
    - cjfs:
      - '-'
      - apacigua
      - "apacig\xFCe"
      - "apacig\xFCemos"
      - apaciguad
      - "apacig\xFCen"
      cjid: impf
